# 超股权比例分红的账务处理

提问人：ccj2012 时间：2020-03-19 08:05:26
请教大家有没有遇到超股权比例的分红，比如按照持股比例只能分配20%，实际却按照35%的比例分红，那多出的15%的部分应该怎么入账：
是
借：银行存款
贷：投资收益
还是
借：银行存款
贷：长期股权投资-损益调整

回答人：chenyiwei
可参考：《瑞华研究 2010 ～ 2019 汇编》之“问题3-1-60（全体股东约定不按股权比例分红时，多分到红利的股东的会计处理）”。